臺灣嘉義地方法院刑事判決　　　　　　　　　　　　　九十一年度易字第一九七號
　　公　訴　人　臺灣嘉義地方法院檢察署檢察官
　　被　　　告　乙○○
右列被告因違反著作權法案件，經檢察官提起公訴（九十一年度偵字第二０五二號）
，本院判決如左：
    主  文
乙○○連續以明知為侵害著作權之物意圖營利而交付之方法侵害他人之著作權，處有
期徒刑伍月，如易科罰金，以佰元折算壹日。扣案如附表所示擅自重製之光碟片陸
佰捌拾片均沒收。
    事  實
一、乙○○明知如附表所示之盜版音樂光碟片內之歌曲，分別係滾石國際音樂股份有
    限公司（下稱滾石公司）、華納國際音樂股份有限公司（下稱華納公司）、上華
    國際企業股份有限公司（下稱上華公司）、福茂唱片音樂股份有限公司（下稱福
    茂公司）、科藝百代股份有限公司（下稱科藝百代公司）、丁○○○○亞音樂股
    份有限公司（下稱丁○○○○亞公司）、博德曼股份有限公司（下稱博德曼公司
    ）、豐華唱片股份有限公司（下稱豐華公司）、環球國際唱片股份有限公司（下
    稱環球公司）、魔岩唱片股份有限公司（下稱魔岩公司）、艾迴股份有限公司（
    下稱艾迴公司）、華研國際音樂股份有限公司（下稱華研公司）、東方魅力娛樂
    事業股份有限公司（下稱丙○○○○司）享有著作權之錄音著作，竟於民國九十
    一年三月初某日，以每片新臺幣（下同）四十元之價格，向真實姓名年籍不詳綽
    號「阿賢」之成年男子，販入他人擅自重製而侵害前開公司發行享有著作權之如
    附表所示盜版音樂光碟片，並基於概括犯意，自九十一年三月六日起至同年月八
    日止之夜間，連續在嘉義縣太保市後潭里後潭夜市、嘉義縣新港鄉新港國中旁夜
    市等地設攤陳列，以每片五十元之價格販售交付予不特定之人欣賞，每日賺取差
    價約四百元至六百元不等牟利。嗣於九十一年三月八日晚上十時四十五分許為警
    於後潭夜市查獲，並扣得盜版之音樂光碟片六百八十片。
二、案經滾石公司、華納公司、上華公司、福茂公司、科藝百代公司、丁○○○○亞
    公司、博德曼公司、豐華公司、環球公司、魔岩公司、艾迴公司、華研公司、丙
    ○○○○司訴由嘉義縣警察局移送臺灣嘉義地方法院檢察署檢察官偵查起訴。
    理  由
一、訊據被告乙○○對於右揭犯罪事實坦承不諱，核與告訴代理人戊○○、甲○○於
    警訊及本院審理中所為之指訴相符，並有如附表所示之盜版音樂光碟片六百八十
    片扣案可稽（偵查卷第三頁）。上開扣案光碟片內容分係告訴人滾石公司、華納
    公司、上華公司、福茂公司、科藝百代公司、丁○○○○亞公司、博德曼公司、
    豐華公司、環球公司、魔岩公司、艾迴公司、華研公司、丙○○○○司所享有著
    作權之錄音著作，業據本院勘驗屬實（本院卷第三三頁），復有該等錄音著作之
    原版唱片封套在卷可參（告訴狀第二至六八頁、本院卷第三八至五九頁）。綜上
    所述，被告之自白與事實相符，可以採信，事證明確，其犯行堪以認定。
二、按銷售乃意圖營利而交付之行為，雖亦屬散布之一種方式，但意圖散布不以具有
    營利之意圖及交付具體財物為必要，著作權法第八十七條第二款既已明列「意圖
    營利而交付」為侵害著作權之行為，則銷售自應屬意圖營利而交付，從而被告乙
    ○○明知扣案之盜版音樂光碟片乃侵害著作權之物，仍予以販賣，違反著作權法
    第八十七條第二款之規定，所為係犯著作權法第九十三條第三款明知為侵害著作
    權之物而意圖營利而交付罪。被告先後多次行為，時間緊接、犯罪構成要件相同
    ，顯係基於概括犯意為之，應依刑法第五十六條連續犯規定論以一罪，並加重其
    刑。被告以一交付行為，同時侵害數人之法益，觸犯構成要件相同之罪名，為想
    像競合犯，應依刑法第五十五條規定從一重之著作權法第九十三條第三款之罪論
    處。爰審酌被告所犯已侵害告訴人之著作權益，扣案之盜版光碟片數量不少，惟
    無犯罪前科，素行良好，有臺灣高等法院被告全國前案紀錄表可稽，販賣之期間
    不長，事後坦承犯行，態度良好及其他一切情狀，量處如主文所示之刑，並諭知
    易科罰金之折算標準，以資儆懲。扣案如附表所示之盜版音樂光碟片為被告所有
    且係供犯罪所用之物，應依刑法第三十八條第一項第二款規定宣告沒收。
據上論斷，應依刑事訴訟法第二百九十九條第一項前段，著作權法第九十三條第三款
、第八十七條第二款，刑法第十一條前段、第五十六條、第五十五條、第四十一條第
一項前段、第三十八條第一項第二款，罰金罰鍰提高標準條例第二條，判決如主文。
本案經檢察官游悅晨到庭執行職務。
中      華      民      國    九十一    年      七      月     十七     日
                                      臺灣嘉義地方法院刑事第一庭
                                          審判長法  官  許  進  國
                                                法  官  林  世  芬
                                                法  官  廖  政  勝
右正本證明與原本無異。
如不服本判決，應於判決送達後十日內向本院提出上訴狀( 應附繕本 )。
中      華      民      國    九十一    年      七      月     十七     日
                                                書記官  陳  湘  蓉
附錄本案論罪科刑法條全文：
著作權法第八十七條
有下列情形之一者，除本法另有規定外，視為侵害著作權或製版權︰
一  以侵害著作人名譽之方法利用其著作者。
二  明知為侵害著作權或製版權之物而散布或意圖散布而陳列或持有或意圖營利而交
    付者。
三  輸入未經著作財產權人或製版權人授權重製之重製物或製版物者。
四  未經著作財產權人同意而輸入著作原件或其重製物者。
五  明知係侵害電腦程式著作財產權之重製物而仍作為直接營利之使用者。
著作權法第九十三條
有下列情形之一者，處二年以下有期徒刑，得併科新台幣十萬元以下罰金︰
一  侵害第十五條至第十七條規定之著作人格權者。
二  違反第七十條規定者。
三  以第八十七條各款方法之一侵害他人之著作權者。
